th: ความสามารถเซลลูลาร์: Wi-Fi + เซลลูลาร์; Wi-Fi เท่านั้น; อื่นๆ
en: Cellular capability: Wi-Fi + Cellular; Wi-Fi only; Other
ja: セルラー機能: Wi-Fi + セルラー; Wi-Fiのみ; その他
nl: Mobiele netwerkondersteuning: Wi-Fi + mobiel; Alleen Wi-Fi; Andere
ro-RO: Capacitate celulară: Wi-Fi + celular; Doar Wi-Fi; Altele
it: Capacità cellulare: Wi-Fi + cellulare; Solo Wi-Fi; Altro
lt-LT: Mobilaus ryšio galimybė: Wi-Fi + korinis ryšys; Tik Wi-Fi; Kita
da: Mobilnetværkskapacitet: Wi-Fi + mobilforbindelse; Kun Wi-Fi; Andet
pt-BR: Capacidade celular: Wi-Fi + celular; Apenas Wi-Fi; Outro
ru: Возможность сотовой связи: Wi-Fi + сотовая связь; Только Wi-Fi; Другой
pt-PT: Capacidade de rede móvel: Wi-Fi + Dados móveis; Apenas Wi-Fi; Outro
pl: Obsługa łączności komórkowej: Wi-Fi + komórkowa; Tylko Wi-Fi; Inne
sv: Mobilnätskapacitet: Wi-Fi + mobilnät; Endast Wi-Fi; Övrigt
zh-CN: 蜂窝网络功能: Wi-Fi + 蜂窝网络; 仅 Wi-Fi; 其他
hr-HR: Mobilna mogućnost: Wi-Fi + mobilna mreža; Samo Wi-Fi; Ostalo
bg-BG: Възможност за клетъчна мрежа: Wi-Fi + клетъчна мрежа; Само Wi-Fi; Други
es: Capacidad celular: Wi-Fi + celular; Solo Wi-Fi; Otros
fr: Capacité cellulaire: Wi-Fi + cellulaire; Wi-Fi uniquement; Autre
ko: 셀룰러 기능: Wi-Fi + 셀룰러; Wi-Fi 전용; 기타
tr: Hücresel yetenek: Wi-Fi + Hücresel; Sadece Wi-Fi; Diğer
el: Δυνατότητα κινητής τηλεφωνίας: Wi-Fi + κινητή τηλεφωνία; Μόνο Wi-Fi; Άλλο
zh-TW: 行動網路能力: Wi-Fi + 行動網路; 僅 Wi-Fi; 其他
vi: Khả năng di động: Wi-Fi + Mạng di động; Chỉ Wi-Fi; Khác
de: Mobilfunkfähigkeit: Wi-Fi + Mobilfunk; Nur Wi-Fi; Sonstiges
cs: Mobilní konektivita: Wi-Fi + mobilní síť; Pouze Wi-Fi; Jiné
nb: Mobilnettverkskapasitet: Wi-Fi + mobilnett; Kun Wi-Fi; Annet
sk-SK: Mobilné možnosti: Wi-Fi + mobilná sieť; Iba Wi-Fi; Iné
hu: Mobilhálózati képesség: Wi-Fi + mobilhálózat; Csak Wi-Fi; Egyéb
fi: Matkapuhelinverkkotoiminto: Wi-Fi + matkapuhelin; Vain Wi-Fi; Muu
sl-SI: Zmožnost mobilnega omrežja: Wi-Fi + mobilno; Samo Wi-Fi; Drugo